臺灣高等法院臺南分院刑事判決　　　　　　　　　　　　　　　　　　　行股
　　上　訴　人　臺灣雲林地方法院檢察署檢察官
　　被　　　告　甲　○　○
右上訴人因被告竊盜案件，不服臺灣雲林地方法院九十一年度訴字第五十八號中華民
國九十一年三月二十九日第一審判決（起訴案號：臺灣雲林地方法院檢察署九十一年
度偵緝字第三號），提起上訴，本院判決如左：
    主      文
原判決關於竊盜部分撤銷。
甲○○毀越安全設備竊盜，處有期徒刑壹年。
    事      實
甲○○素行不良，曾於民國（下同）八十四、五年間，犯傷害致死、竊盜、非法施用
化學合成麻醉藥品、搶奪等罪，經法院依序分別判處有期徒刑六年、有期徒刑一年四
月、有期徒刑三月、有期徒刑一年，並定應執行刑為有期徒刑八年四月確定，發監執
行後，於八十七年三月十八日假釋付保護管束，指揮書執行完畢日期為九十三年七月
十三日，詎其於保護管束期間，猶不知悛悔，復意圖為自己不法之所有，於九十年五
月二十一日上午七時三十分許，打破乙○○所承租雲林縣臺西鄉山寮村一一一之十五
號房屋之窗戶玻璃，踰越窗戶侵人屋內（毀損、侵入住宅部分未經告訴），竊取乙○
○所有之摩托羅拉牌手機一支、玉戒指、別針、墜子各一枚，得手後將之藏置於上址
其友人林憲幫另租住之房間內，適乙○○返回租處，發現其形跡可疑並驚覺租屋遭竊
，乃報警前來處理，迄同日上午八時許，經警盤查要求其交出鞋子比對鞋印時，所竊
得之別針、墜子、戒指自鞋內掉出，始經警查獲。案經雲林縣警察局臺西分局移送臺
灣雲林地方法院檢察署檢察官偵查起訴。
    理      由
一、訊據被告甲○○坦承右揭竊盜之犯罪事實，核與被害人乙○○在警訊中所指訴失
    竊之情節相符，並有贓物認領保管單、及失竊物品照片各一張，附於警卷足稽。
    雖被告在原審否認竊盜犯行，並辯稱：被害人所失竊之物品，係林憲幫於同日早
    上所竊，林憲幫竊取後交其保管隨即外出，其案發時均在林憲幫之住處睡覺，並
    未外出，嗣因一時緊張始將上開失竊贓物藏予其鞋內云云；然被告在本院既已明
    確供承原審所辯不實，且參諸被害人在警訊中所稱：「我於九十年五月二十一日
    早上六時四十分外出購買早點，返家後發現甲○○由後方轉入其友人之租屋處」
    ，及證人即查獲之警員林坤興在原審證稱：「當時被害人說有看到被告進入第一
    間房間，所以我們就到那裏查訪，若非被害人明確指出，我們不會直接進入甲○
    ○之居住處所查訪，而係一間間逐次盤問」，另證人林憲幫在原審證稱：「我於
    五月二十一日前一日即已外出，未回租屋處，亦未竊取被害人的東西，係後來聽
    說甲○○犯下本件，使我亦不敢返回租屋處」各等情，益足證被告在原審所辯不
    實，難為其有利之認定。綜上本件事證已臻明確，被告之犯行洵堪認定，應予依
    法論科。
二、查房屋之玻璃窗戶係屬安全設備之一種，乃被告竟將之打破踰越窗戶侵入屋內行
    竊，核係犯刑法第三百二十一條第一項第二款之毀越安全設備竊盜罪。公訴人認
    係犯刑法第三百二十條第一項之普通竊盜罪，尚有未洽，起訴法條應予變更。原
    審以被告所犯本件竊盜犯行，與其所犯另案原審九十一年度易緝字第一號，於九
    十一年三月二日判刑確定之竊盜犯行，認有裁判上一罪之連續犯關係，為該另案
    確定判決效力所及，而為免訴判決之諭知，固非無見；惟經訊問被告既明確坦承
    其於另案竊盜之初，並無概括行竊之犯意，本案竊盜係臨時起意，顯見本案竊盜
    與其另案已判決確定之竊盜，並無連續犯之裁判上一罪關係，而係分別獨立之二
    個竊盜犯行，原判決認事用法顯有未合。檢察官執此上訴，指摘原審此部分判決
    不當，自為有理由，應由本院將原審此部分判決予以撤銷改判。爰審酌被告之素
    行、犯罪之動機、目的、方法、被害人所受損害、及其犯後態度等一切情狀，改
    對其量處有期徒刑一年，以資懲儆。
三、據上論斷，應依刑事訴訟法第三百六十九條第一項前段、第三百六十四條、第三
    百條、第二百九十九條第一項前段，刑法第三百二十一條第一項第二款，判決如
    主文。
本案經檢察官曾顯智到庭執行職務。
中      華      民      國    九十一    年      七      月      九      日
                                  臺灣高等法院臺南分院刑事第二庭
                                      審判長法官  林  永  茂
                                            法官  蘇  重  信
                                            法官  陳  清  溪
右正本證明與原本無異。
不得上訴。
                                      法院書記官  劉  岳  文
中      華      民      國    九十一    年      七      月      九      日
刑法第三百二十一條第一項第二款：
犯竊盜罪而有左列情形之一者，處六月以上五年以下有期徒刑：
二  毀越門扇、牆垣或其他安全設備而犯之者。
